# 请教：子公司坏账准备政策要和母公司一样吗

提问人：柿曰 时间：2011-09-21 12:59:47
集团下属有多家子公司，包括全资和控股，并且还要收购成立控股子公司。 请问： 1 、各子公司坏账准备计提政策需要一致吗？还是说只要编合并报表时统一政策？ 2 、收购其他公司作控股子公司时，如果接收它原来的账务，这些应收款如果收不回来，如何来约定或控制呢？

回答人：chenyiwei
基本赞同楼上的意见。但需要指出：“如果母公司想统一会计估计，也可以强制子公司按母公司的会计估计执行”从会计准则角度是没有依据的。“是否计提坏帐准备”以及“坏帐准备计提的目的是客观、真实地反映应收款项的可收回性”这一点，母子公司应当一致。但在具体的计提方法和计提比例上，理论上不排除存在差异。但是，在实务中，如果母子公司的业务活动内容、经营范围、业务模式、面对的客户群、销售收款期限等没有实质性区别，则两者的坏帐准备政策出现重大差异是不合理的。